臺灣臺北地方法院刑事判決             100年度易字第1998號
公  訴  人  臺灣臺北地方法院檢察署檢察官
被      告  高文貴
上列被告因違反毒品危害防制條例案件，經檢察官提起公訴（10
0 年度毒偵字第1774號），被告於準備程序中就被訴事實為有罪
之陳述，經本院告知簡式審判程序之旨，並聽取被告與公訴人之
意見後，本院裁定進行簡式審判程序，判決如下：
    主  文
高文貴施用第二級毒品，累犯，處有期徒刑陸月，如易科罰金，
以新臺幣壹仟元折算壹日。扣案之第二級毒品甲基安非他命壹包
（驗前淨重零點肆陸參公克、驗後餘重零點肆陸貳捌公克，含包
裝袋壹只）沒收銷燬。
    事  實
一、高文貴前於民國98年間因違反毒品危害防制條例案件，經本
    院以98年度簡字第696 號判決判處有期徒刑5 月確定，並於
    99年12月14日易科罰金執行完畢。另於87年間因施用毒品案
    件，經臺灣桃園地方法院以87年度毒聲字第1943號裁定令入
    勒戒處所觀察、勒戒後，經評定無繼續施用毒品之傾向，於
    87年10月23日執行完畢出所，由臺灣桃園地方法院檢察署於
    87年10月27日以87年度偵字第13509 號不起訴處分確定。又
    因施用毒品案件，經本院以95年度毒聲字第226 號裁定令入
    勒戒處所觀察、勒戒後，經評定有繼續施用毒品之傾向，復
    經本院以95年度毒聲字第840 號裁定令入戒治處所施以強制
    戒治，於96年10月23日執行完畢出所，由臺灣臺北地方法院
    檢察署於96年11月19日以96年度戒毒偵字第203 號不起訴處
    分確定。
二、詎仍不知戒絕毒癮，明知甲基安非他命係毒品危害防制條例
    第2 條第2 項第2 款所明定之第二級毒品，不得持有及施用
    ，仍基於施用第二級毒品甲基安非他命之犯意，於100 年5
    月12日19時40分為警採尿前回溯96小時內之某時，在新北市
    ○○區○○路上某加油站之廁所內，以將第二級毒品甲基安
    非他命置放在錫箔紙上燒烤吸取其煙霧之方式，施用第二級
    毒品甲基安非他命1 次。嗣於100 年5 月12日19時40分許，
    為警持本院核發之搜索票在高文貴位在新北市○○區○○路
    2 號3 樓住處搜索時查獲，並扣得高文貴所有之第二級毒品
    甲基安非他命1 包（驗前淨重0.463 公克、驗後餘重0.4628
    公克），且經其同意採尿送驗結果呈甲基安非他命類陽性反
    應，始知上情。
三、案經新北市政府警察局新店分局報請臺灣臺北地方法院檢察
    署檢察官偵查起訴。
    理  由
一、按本件被告高文貴所犯係死刑、無期徒刑、最輕本刑為3 年
    以上有期徒刑以外之罪，其於準備程序就前揭被訴事實為有
    罪之陳述，經告知簡式審判程序之旨，並聽取其與公訴人之
    意見後，本院認無不得或不宜改依簡式審判程序進行之處，
    爰依刑事訴訟法第273 條之1 第1 項、第284 條之1 ，裁定
    本件進行簡式審判程序，合先敘明。
二、訊據被告對於上揭時、地施用第二級毒品甲基安非他命之犯
    行坦承不諱，且被告為警查獲後許所採集之尿液經送驗結果
    ，呈甲基安非他命及安非他命陽性反應，此有台灣檢驗科技
    股份有限公司100 年5 月31日編號UL/2011/00000000號濫用
    藥物檢驗報告、新店分局偵辦毒品危害防制條例案被移送者
    姓名及代碼對照表各1 張存卷可參，而被告為警查獲時扣得
    之疑似甲基安非他命晶體1 包，經送請交通部民用航空局航
    空醫務中心檢驗結果，確為第二級毒品甲基安非他命（驗前
    淨重0.463 公克，驗後餘重0.4628公克），此有交通部民用
    航空局航空醫務中心100 年6 月15日航藥鑑字第1003284 號
    毒品鑑定書1 份在卷可查，足證被告確有施用第二級毒品甲
    基安非他命之惡習。是被告前揭自白與事實相符，應堪採為
    認定被告有罪之證據，被告施用第二級毒品甲基安非他命1
    次之犯行，堪以認定。
三、被告前於87年間因施用毒品案件，經臺灣桃園地方法院以87
    年度毒聲字第1943號裁定令入勒戒處所觀察、勒戒後，經評
    定無繼續施用毒品之傾向，於87年10月23日執行完畢出所，
    由臺灣桃園地方法院檢察署於87年10月27日以87年度偵字第
    13509 號不起訴處分確定。又因施用毒品案件，經本院以95
    年度毒聲字第226 號裁定令入勒戒處所觀察、勒戒後，經評
    定有繼續施用毒品之傾向，復經本院以95年度毒聲字第840
    號裁定令入戒治處所施以強制戒治，於96年10月23日執行完
    畢出所，由臺灣臺北地方法院檢察署於96年11月19日以96年
    度戒毒偵字第203 號不起訴處分確定，此有臺灣高等法院被
    告前案紀錄表1 紙在卷足參，其於前案觀察、勒戒執行完畢
    後，5 年內再犯本件施用毒品罪之事實，事證明確，應予依
    法論科。
四、查甲基安非他命係毒品危害防制條例第2 條第2 項第2 款所
    稱之第二級毒品，不得非法持有、施用。核被告所為，係犯
    毒品危害防制條例第10條第2 項之施用第二級毒品罪。其持
    有第二級毒品後進而施用，其持有之低度行為，應為施用之
    高度行為所吸收，不另論罪。被告前於98年間因違反毒品危
    害防制條例案件，經本院以98年度簡字第696 號判決判處有
    期徒刑5 月確定，並於99年12月14日易科罰金執行完畢，有
    臺灣高等法院被告前案紀錄表1 份在卷可參，其受有期徒刑
    之執行完畢後，5 年以內故意再犯本件有期徒刑以上之罪，
    為累犯，應依刑法第47條第1 項之規定，加重其刑。爰審酌
    被告經觀察、勒戒、強制戒治及因施用毒品經刑罰處罰後，
    仍不知戒惕，無視於毒品對於自身健康之戕害及國家對於杜
    絕毒品犯罪之禁令，再次施用毒品，惡性非輕，然念及坦承
    犯行及所犯為自戕行為等一切情狀，量處如主文所示之刑，
    並諭知易科罰金之折算標準，以示儆懲。扣案之第二級毒品
    甲基安非他命1 包（驗前淨重0.463 公克、驗後餘重0.4628
    公克），屬查獲之第二級毒品，而用以盛裝上開毒品所用包
    裝袋1 只，以現今所採行之鑑驗方式，包裝袋仍會殘留微量
    毒品而無法將之完全析離，是上開第二級毒品甲基安非他命
    1 包及用以盛裝毒品所用該只包裝袋，均應依毒品危害防制
    條例第18條第1 項前段規定宣告沒收銷燬之。另鑑驗耗損之
    第二級毒品甲基安非他命，既已滅失，爰不再行諭知沒收銷
    燬。至其餘查扣之吸食器2 組、剷管2 支、殘渣袋1 只，被
    告於審理中雖坦承為其所有，然非本件施用毒品犯行所用之
    物，且檢察官並未舉證證明為違禁物，爰均不予宣告沒收。
據上論斷，應依刑事訴訟法第273 條之1 第1 項、第284 條之1
、第299 條第1 項前段，毒品危害防制條例第10條第2 項、第18
條第1 項前段，刑法第11條前段、第47條第1 項、第41條第1 項
前段，判決如主文。
本案經檢察官柯木聯到庭執行職務。
中    華    民    國   100    年    8     月    29    日
                  刑事第十八庭  法  官  林芳華
以上正本證明與原本無異。
如不服本判決應於收受送達後10日內向本院提出上訴書狀，並應
敘述具體理由；其未敘述上訴理由者，應於上訴期間屆滿後20日
內向本院補提理由書（均須按他造當事人之人數附繕）「切勿逕
送上級法院」。
                                書記官  林鈴芬
中    華    民    國   100    年    8     月    29    日
附錄本案論罪科刑法條
毒品危害防制條例第10條
施用第一級毒品者，處6 月以上5 年以下有期徒刑。
施用第二級毒品者，處3 年以下有期徒刑。